臺灣基隆地方法院刑事判決　　　　　　　 96年度易字第106號
公　訴　人　臺灣基隆地方法院檢察署檢察官
被　　　告　乙○○
上列被告因違反商標法案件，經檢察官提起公訴（95年度偵字第
5101號），被告為有罪之陳述，本院合議庭裁定由受命法官獨任
以簡式審判程序進行審理，並判決如下：
    主  文
乙○○明知為未得商標權人同意，於同一商品，使用相同之註冊
商標商品而意圖販賣而輸入，處有期徒刑肆月，如易科罰金，以
銀元佰元即新臺幣玖佰元折算壹日。緩刑貳年。扣案如附表二
所示之仿冒商品，均沒收之。
    事實及理由
一、本件犯罪事實、證據，均引用起訴書（如附件）之記載，並
    就證據部分補充：被告乙○○於本院之自白（民國96年4 月
    17日審判筆錄參照）。
二、程序事項：
    查本件被告所犯者非為死刑、無期徒刑、最輕本刑為3 年以
    上有期徒刑之罪或高等法院管轄第一審案件，其於準備程序
    進行中，先就被訴事實為有罪之陳述，經告知其簡式審判程
    序之旨，並聽取公訴人、被告之意見後，本院業已依刑事訴
    訟法第273 條之1 第1 項之規定，裁定由受命法官獨任以簡
    式審判程序進行本案之審理。
三、論罪科刑：
    (一)刑法於94年2 月2 日修正公布，95年7 月1 日施行（下
        稱新法；修正前刑法下稱舊法），新法第2 條第1 項之
        規定，係規範行為後法律變更所生新舊法律比較適用之
        準據法，於新法施行後，應適用新法第2 條第1 項之規
        定，為「從舊從輕」之比較。本案之新舊法比較詳如附
        表一所示。
    (二)按未得商標權人或團體商標權人同意，有下列情形之一
        者，處3 年以下有期徒刑、拘役或科或併科新臺幣（下
        同）200, 000元以下罰金：一於同一商品或服務，使用
        相同之註冊商標或團體商標者；明知為前條商品而販賣
        、意圖販賣而陳列、輸出或輸入者，處1 年以下有期徒
        刑、拘役或科或併科50 ,000 元以下罰金，商標法第81
        條第1 款、第82條定有明文。核被告所為，係犯商標法
        第82條之明知為未得商標權人同意，於同一商品，使用
        相同之註冊商標商品而意圖販賣而輸入罪。被告利用不
        知情之利東報關行人員報關進口，為間接正犯。
    (三)本院審酌被告素行良好（卷附臺灣高等法院被告前案紀
        錄表參照），其意圖販賣而輸入仿冒商品之行為，不僅
        損害真正商標權利人之正常營收，對真正商標權利人之
        商譽亦有不良影響，且其輸入之仿冒商品數量非少，然
        未經販售即遭查獲，所生危害尚非至重，併其犯後終能
        坦承之態度暨已與告訴人達成初步和解協議等一切情狀
        （依最高法院95年度第八次刑事庭會議決議六(一)之意旨
        ，新法第57條之規定，為法院就刑之裁量審認標準見解
        之明文化，非屬法律之變更，無新舊法比較適用之問題
        ），量處如主文所示之刑，併依舊法第41條第1 項前段
        、修正前罰金罰鍰提高標準條例第2 條之規定，諭知易
        科罰金之折算標準。
    (四)又犯罪在新法施行前，新法施行後，緩刑之宣告，應適
        用新法第74條之規定（最高法院95年度第八次刑事庭會
        議決議七參照）。查被告前未曾因故意犯罪受有期徒刑
        以上刑之宣告，有本院卷附臺灣高等法院被告前案紀錄
        表可稽，本院認其經此教訓後，當知警惕，應無再犯之
        虞，因認其所受宣告之刑，以暫不執行為適當，併予宣
        告緩刑2 年，以勵來茲，用啟自新。
四、又犯商標法第81條、第82條之罪所製造、販賣、陳列、輸出
    或輸入之商品，或所提供於服務使用之物品或文書，不問屬
    於犯人與否，沒收之，同法第83條定有明文。則扣案如附表
    二所示之仿冒商品，均應依法宣告沒收。
五、適用之法律依據：
    刑事訴訟法第273 條之1 第1 項、第299 條第1 項前段、第
    310 條之2 、第454 條，商標法第82條、第83條，刑法第11
    條前段、第2 條第1 項、第74條第1 項第1 款，修正前刑法
    第33條第5 款、第41條第1 項前段，修正前罰金罰鍰提高標
    準條例第2 條，現行法規所定貨幣單位折算新臺幣條例第2
    條。
本案經檢察官丙○○到庭執行職務。
如不服本判決，得自收受送達之日起10日內，向本院提起上訴。
中　　華　　民　　國　　96　　年　　4 　　月　　30　　日
                  刑事第五庭法  官  楊皓清
以上正本證明與原本無異。
如不服本判決應於收受本判決後10日內向本院提出上訴書狀，其
未敘述上訴理由者，並得於提起上訴後10日內向本院補提理由書
狀（均須按他造當事人之人數附繕本。）「切勿逕送上級法院」
中　　華　　民　　國　　96　　年　　4 　　月　　30　　日
                            書記官  盧鏡合
附錄論罪法條：
商標法第82條
明知為前條商品而販賣、意圖販賣而陳列、輸出或
輸入者，處一年以下有期徒刑、拘役或科或併科新臺幣5 萬元以
下罰金。
附表一
┌──┬───────────┬───────────┬──────┬─────────┐
│編號│     新法規定         │      舊法規定        │  比較結果  │    理由及根據    │
├──┼───────────┼───────────┼──────┼─────────┤
│ 一 │商標法第82條          │商標法第82條          │行為時商標法│1.新法第33條第5款 │
│    │明知為前條商品而販賣、│明知為前條商品而販賣、│第82條（條文│  規定罰金刑為新臺│
│    │意圖販賣而陳列、輸出或│意圖販賣而陳列、輸出或│本身未作修正│  幣1,000 元以上，│
│    │輸入者，處1 年以下有期│輸入者，處1 年以下有期│）          │  以百元計算之，新│
│    │徒刑、拘役或科或併科新│徒刑、拘役或科或併科新│            │  法施行後，應依新│
│    │臺幣50,000元以下罰金。│臺幣50,000元以下罰金。│            │  法第2條 第1 項之│
│    │                      │                      │            │  規定，適用最有利│
│    │第33條第5 款          │第33條第5 款          │舊法第33條第│  於行為人之法律。│
│    │罰金：新臺幣1,000 元以│罰金：1元以上。       │5款         │2.商標法第82條之條│
│    │上，以百元計算之。    │                      │            │  文本身未作修正，│
│    │                      │                      │            │  但罰金最低數額則│
│    │                      │現行法規所定貨幣單位折│現行法規所定│  以舊法對被告較為│
│    │                      │算新臺幣條例第2條     │貨幣單位折算│  有利，亦即新法並│
│    │                      │現行法規所定金額之貨幣│新臺幣條例第│  無較有利於被告之│
│    │                      │單位為圓、銀元或元者，│2 條        │  情形，依刑法第2 │
│    │                      │以新臺幣元之三倍折算之│            │  條第1 項之規定，│
│    │                      │。                    │            │  應適用行為時之舊│
│    │                      │                      │            │  法。            │
│    │                      │                      │            │3.最高法院95年度第│
│    │                      │                      │            │  八次刑事庭會議決│
│    │                      │                      │            │  議三(一)1.參照。  │
├──┼───────────┼───────────┼──────┼─────────┤
│ 二 │第41條第1項           │第41條第1項           │舊法第41條第│1.被告於犯罪時之易│
│    │犯最重本刑為5 年以下有│犯最重本刑為5 年以下有│1項前段     │  科罰金折算標準為│
│    │期徒刑以下之刑之罪，而│期徒刑以下之刑之罪，而│            │  舊法第41條第1 項│
│    │受6 個月以下有期徒刑或│受6 個月以下有期徒刑或│            │  前段，依修正前罰│
│    │拘役之宣告者，得以新臺│拘役之宣告，因身體、教│            │  金罰鍰提高標準條│
│    │幣1,000 元、2,000 元或│育、職業或家庭之關係或│            │  例第2 條（現已修│
│    │3,000 元折算一日，易科│其他正當事由，執行顯有│            │  正刪除）之規定，│
│    │罰金。但確因不執行所宣│困難者，得以1 元以上3 │            │  就其原定數額提高│
│    │告之刑，難收矯正之效，│元以下折算一日，易科罰│            │  為100 倍折算一日│
│    │或難以維持法秩序者，不│金。但確因不執行所宣告│            │  ，則本件被告行為│
│    │在此限。              │之刑，難收矯正之效，或│            │  時之易科罰金折算│
│    │                      │難以維持法秩序者，不在│            │  標準，應以銀元  │
│    │                      │此限。                │            │  300 元折算一日，│
│    │                      │                      │            │  經折算為新臺幣後│
│    │                      │罰金罰鍰提高標準條例第│修正前罰金罰│  ，應以新臺幣900 │
│    │                      │2條（現已修正刪除）   │鍰提高標準條│  元折算為一日。比│
│    │                      │依刑法第41條易科罰金或│例第2 條    │  較修正前後之易科│
│    │                      │第42條第2 項易服勞役者│            │  罰金折算標準，新│
│    │                      │，均就其原定數額提高為│            │  法並未較有利於被│
│    │                      │一百倍折算一日；法律所│            │  告，依刑法第2條 │
│    │                      │定罰金數額未依本條例提│            │  第1 項之規定，應│
│    │                      │高倍數，或其處罰法條無│            │  適用舊法第41條第│
│    │                      │罰金刑之規定者，亦同。│            │  1 項前段規定、修│
│    │                      │                      │            │  正前罰金罰鍰提高│
│    │                      │                      │            │  標準條例第2 條等│
│    │                      │                      │            │  規定，定其折算標│
│    │                      │                      │            │  準。            │
│    │                      │                      │            │2.最高法院95年度第│
│    │                      │                      │            │  八次刑事庭會議決│
│    │                      │                      │            │  議三(二)參照。    │
└──┴───────────┴───────────┴──────┴─────────┘
附表二
┌──┬─────────┬─────┬─────┬────┬────┬────┐
│編號│商標名稱或圖樣    │商標專用權│商標註冊證│商標專用│商標使用│扣案物品│
│    │                  │人        │號        │期限    │之範圍  │        │
├──┼─────────┼─────┼─────┼────┼────┼────┤
│１  │                  │日商高絲股│00000000  │民國103 │各種化粧│1.「KOSE│
│    │                  │份有限公司│          │年10月31│品、彩粧│WHITIST │
│    │                  │          │          │日      │化粧品、│LOTION-1│
│    │                  │          │          │        │保養化粧│60ML」  │
│    │                  │          │          │        │品、古龍│2292瓶  │
│    │                  │          │          │        │水、香水│2.「KOSE│
│    │                  │          │          │        │、乳液、│WHITIST │
│    │                  │          │          │        │花露水、│MILK    │
│    │                  │          │          │        │面霜、營│LOTION-1│
│    │                  │          │          │        │養霜、粉│30ML」  │
│    │                  │          │          │        │底、粉餅│2376瓶  │
│    │                  │          │          │        │、粉條、│3.「KOSE│
│    │                  │          │          │        │唇膏、眼│WHITIST │
│    │                  │          │          │        │影、眼線│SPEEDY  │
│    │                  │          │          │        │膏、眉筆│WASHING │
│    │                  │          │          │        │、指甲油│LOTION-1│
│    │                  │          │          │        │、化粧水│70ML」  │
│    │                  │          │          │        │、潤膚膏│996瓶   │
│    │                  │          │          │        │、脂粉、│4.「KOSE│
│    │                  │          │          │        │腮紅。  │WHITIST │
├──┼─────────┼─────┼─────┼────┼────┤DAY     │
│２  │                  │日商高絲股│00000000  │民國101 │化粧品；│PROTECT │
│    │                  │份有限公司│          │年3月15 │香水；古│ESSENCE-│
│    │                  │          │          │日      │龍水；乳│50ML」  │
│    │                  │          │          │        │液；營養│500瓶   │
│    │                  │          │          │        │霜；粉底│5.「KOSE│
│    │                  │          │          │        │；粉餅；│DEEP    │
│    │                  │          │          │        │口紅、唇│SWEEP   │
│    │                  │          │          │        │膏；眼線│THE     │
│    │                  │          │          │        │筆；眼影│NOSE    │
│    │                  │          │          │        │；眉筆；│FILM-50M│
│    │                  │          │          │        │指甲油；│L」2535 │
│    │                  │          │          │        │化粧水；│(94交查 │
│    │                  │          │          │        │腮紅；人│字第368 │
│    │                  │          │          │        │體用肥皂│號卷頁第│
│    │                  │          │          │        │、香皂。│10)     │
├──┼─────────┼─────┼─────┼────┼────┤        │
│３  │                  │日商高絲股│00000000  │民國103 │各種化妝│        │
│    │                  │份有限公司│          │年7月15 │品、香水│        │
│    │                  │          │          │日      │。      │        │
│    │                  │          │          │        │        │        │
│    │                  │          │          │        │        │        │
│    │                  │          │          │        │        │        │
│    │                  │          │          │        │        │        │
│    │                  │          │          │        │        │        │
│    │                  │          │          │        │        │        │
│    │                  │          │          │        │        │        │
└──┴─────────┴─────┴─────┴────┴────┴────┘
附件：
臺灣基隆地方法院檢察署檢察官起訴書
　　　　　　　　　　　　　　　　　　　95年度偵字第5101號
　　被　　　告　乙○○　男　36歲（民國○○年○月○○日生）
　　　　　　　　　　　　住臺北縣三重市○○路19巷2弄1號3
  　　　　　　　　　　　　樓
　　　　　　　　　　　　國民身分證統一編號：Ｚ000000000號
上列被告因商標法案件，已經偵查終結，認應該提起公訴，茲將
犯罪事實及證據並所犯法條分敘如下：
            犯罪事實
一、乙○○係展明科技企業社負責人，明知日商高絲股份有限公
    司 (下稱日商高絲公司)已 依法向我國經濟部智慧財產局以
    00000000號、00000000號等商標註冊號數申請將「kose」、
    「WHITIST 」等商標使用於保養化妝品類商品之商標註冊登
    記，亦明知其向不知名之大陸地區人士所購買於瓶身及包裝
    上印有與上開註冊登記商標相同字樣之「KOSE WHITIST
    LOTION-160ML」、「KOSE WHITIST MILKY LOTION-130ML 」
    、「KOSE WHITIST SPEEDY WASHING LOTION-170ML」、「
    KOSE WHITIST DAY PROTECT ESSENCE-50ML 」、「KOSE
    DEEPSWEEP THE NOSE FILM-50G 」等保養品並非日商高絲公
    司所生產之真品，而係足以使消費者混淆誤認之仿冒品。其
    竟意圖販賣，於民國94年6 月13日委由不知情之利東報關行
    ，向財政部基隆關稅局以報單號碼AA/94/2932/1746 號報單
    報運輸入進口上開仿冒之保養品。嗣經財政部基隆關稅局查
    驗來貨，查獲仿冒「KOSE WHITIST LOTION -160ML」2292瓶
    、「KOSE WHITIST MILKY LOTION-130ML 」2376瓶、「
    KOSEWHITIST SPEEDY WASHING LOTION-170ML 」996 瓶、「
    KOSEWHITIST DAY PROTECT ESSENCE-50ML」500 瓶、「KOSE
    DEEPSWEEP THE NOSE FILM-50G 」2535瓶等保養品，並送請
    日商高絲公司在臺之代理商臺灣高絲股份有限公司 (下稱臺
    灣高絲公司)鑑 定，而獲上情。
二、案經財政部基隆關稅局告發及日商高絲公司訴請偵辦。
            證據並所犯法條
一、證據:( 一)被告乙○○坦承於上開時間，報運進口自大陸地
    區購買之上開保養品之陳述。 (二)告 訴人日商高絲公司之
    指訴。 (三)證 人盧光宇、蘇啟育、黃淑芬之證述。 (四)
    卷附進口報單影本、臺灣高絲公司出具之鑑定書影本、商標
    登記註冊資料影本、本署勘驗筆錄。 (五)扣 案之本件查獲
    仿冒保養品。
二、所犯法條:商標法第82條。
三、依刑事訴訟法第251條第1項提起公訴。
  此　致
臺灣基隆地方法院
中　　華　　民　　國　　96　　年　　1 　　月　　30　　日
 　　　　　　　　　　　　　 檢察官　甲　○　○
本件正本證明與原本無異
中　　華　　民　　國　　96　　年　　1 　　月　　31　　日
                            書記官  邱　國　雄
附錄所犯法條：
商標法第82條
明知為前條商品而販賣、意圖販賣而陳列、輸出或
輸入者，處一年以下有期徒刑、拘役或科或併科新臺幣5 萬元以
下罰金。
